# 请教陈版主购买资产是否构成购买业务的问题

提问人：auditor666 时间：2021-03-08 11:33:07
A公司为代加工企业，实际控制人后来成立B企业，然后逐步将A企业的人员和机器设备转移至B企业，但A企业依然存续。B企业独立自主研发、生产、销售原先A企业代加工的产品。请问陈版主，在A、B企业业务模式不同的情况下，是否依然要认定B企业向A企业的购买行为构成购买业务，从而形成同一控制下的合并呢？

回答人：chenyiwei
虽然收购后业务模式不同，但被收购的人员和机器设备具备“业务三要素”，故应认为构成业务收购（同一控制下业务合并）。